臺灣高等法院刑事裁定
110年度抗字第1094號
抗  告  人  
即受 刑 人  陳瑞彬



上列抗告人因聲請定其應執行刑案件，不服臺灣基隆地方法院中
華民國110年5月3日裁定（110年度聲字第381號），提起抗告，
本院裁定如下：
    主  文
抗告駁回。
    理  由
一、原裁定意旨略以：受刑人因犯竊盜等案件，經法院判處如附
    表所示之刑，均已經分別確定在案，有各該判決書及本院被
    告前案紀錄表在卷可稽。再受刑人所犯如附表所示之罪，固
    分別經判處得易科罰金之罪與不得易科罰金之罪，然其業於
    民國110年3月19日向臺灣基隆地方檢察署檢察官就如附表所
    示之各罪聲請定應執行刑，有同署依修正刑法第50條受刑人
    是否請求檢察官聲請定應執行刑聲請狀1紙在卷可證，檢察
    官聲請定其應執行之刑，原審法院審核認聲請為正當，並具
    體審酌附表所示之罪之罪名、罪質、犯罪時間之間隔等情，
    依刑事訴訟法第477條第1項，刑法第53條、第51條第5款規
    定，定其應執行有期徒刑6年2月。
二、抗告意旨略以：抗告人所犯未裁定應執行刑時，應執行有期
    徒刑7年，現經原審法院裁定應執行有期徒刑6年2月，只比
    原刑期縮減10個月，足證原裁定實有過苛之處。抗告人所犯
    均屬微罪，都判處有期徒刑數月之間，且多數案件均經其自
    首，實務學說亦有主張在累進遞減之原則上，數罪併罰時具
    體審酌整體犯罪過程之各罪關係，宜予各刑相加後酌減三分
    之一以上。原裁定恐有違公平原則、比例原則，且影響抗告
    人利益甚鉅，請撤銷原裁定，另為有利裁定云云。
三、按裁判確定前犯數罪者，併合處罰之，有二裁判以上者，依
    刑法第51條之規定，定其應執行之刑，刑法第50條、第53條
    分別定有明文。次按法院就自由裁量權之行使，除不得逾越
    法律所規定範圍之外部性界限外，另應受比例原則、公平正
    義原則之規範，謹守法律秩序之理念，體察法律之規範目的
    ，使其結果實質正當，合於裁量之內部性界限，俾與立法本
    旨相契合。刑法第51條第5款規定數罪併罰，宣告多數有期
    徒刑者，應於各刑中之最長期以上，各刑合併之刑期以下，
    定其應執行之刑期，但不得逾30年，其就數罪併罰，固非採
    併科主義，而係採限制加重主義，就俱發各罪中，以最重之
    宣告刑為基礎，由法院參酌他罪之宣告刑，裁量加重定之，
    且不得逾法定之30年最高限制，此即外部性界限。法院為裁
    判時，二者均不得有所踰越。在數罪併罰，有二裁判以上，
    定其應執行之刑時，固屬於法院自由裁量之事項，然仍應受
    前揭外部性界限及內部性界限之拘束（最高法院94年度台非
    字第233號判決、96年度台上字第7583號判決參照）。
四、經查：
  ㈠抗告人即受刑人陳瑞彬因竊盜等案件，先後經法院判處如附
    表所示之刑，均已分別確定在案，且附表編號2至27各罪係
    在原裁定附表編號1裁判確定前所犯，有各該判決及本院被
    告前案紀錄表附卷可憑，合於刑法第53條、第51條第5款定
    應執行刑之要件。原審以附表所示之27罪各宣告刑中之最長
    期（有期徒刑11月）以上，各刑合併之刑期（有期徒刑6月
    、7月、7月、7月、8月、7月、7月、8月、8月、8月、7月、
    8月、8月、7月、8月、8月、7月、7月、7月、7月、3月、3
    月、3月、3月、11月、11月、10月，合計為有期徒刑15年11
    月）以下；再參以抗告人犯如附表編號2至20所示之罪，前
    經臺灣士林地方法院以109年度易字第160號判決定應執行有
    期徒刑4年確定；附表編號21至24所示之4罪，經臺灣士林地
    方法院以前開判決定應執行有期徒刑6月確定；附表編號25
    至27所示之3罪，則經原審法院以109年度易字第228號判決
    定應執行有期徒刑2年確定，是法院再為更定應執行刑時，
    亦應受該等應執行刑內部界限之拘束，即不得重於附表編號
    1所示之宣告刑（6月）、編號2至20所定之應執行刑（4年）
    、編號21至24所定之應執行刑（6月）、編號25至27所定之
    應執行刑（2年）總和有期徒刑7年，原審就原裁定附表各編
    號所示宣告刑中之有期徒刑部分，定其應執行有期徒刑6年2
    月，顯未逾越刑法第51條第5款所定之外部性界限，亦無逾
    越內部性界限之情事。
  ㈡觀諸抗告人所犯如附表所示各罪，其中附表編號1為施用第二
    級毒品罪，其餘附表編號所示均為竊盜罪，顯見其除戕害自
    己健康以外，更不思以正當方式獲取財物，圖不勞而獲，恣
    意竊取他人之物，欠缺對他人財產權之尊重，法治觀念偏差
    ，未能深切正視己非，一再漠視法令禁制甚明。因此，原審
    併以此等犯罪之性質、次數、情節、所犯數罪整體之非難評
    價而酌定其應執行之刑如上，並未悖於法律秩序之理念，符
    合法規範之目的，亦無違反公平原則、比例原則或罪刑相當
    原則。
  ㈢從而，原裁定並無濫用裁量權等違法或不當之處，抗告人猶
    執前詞提起抗告，指摘原裁定不當，為無理由，應予駁回。
五、據上論斷，依刑事訴訟法第412條，裁定如主文。
中　　華　　民　　國　 110　　年　　7 　　月　　29  　日
                  刑事第二十三庭審判長法　官  許永煌
                                      法　官  雷淑雯
                                      法　官  吳定亞
以上正本證明與原本無異。
不得再抗告。
                                      書記官  郭侑靜
中　　華　　民　　國　　110 　年　　7 　　月　　29　　日